【裁判字號】    99,台上,5469
【裁判日期】    990902
【裁判案由】    違反槍砲彈藥刀械管制條例等罪
【裁判全文】
最高法院刑事判決            九十九年度台上字第五四六九號
上  訴  人  甲○○
            乙○○
上列上訴人等因違反槍砲彈藥刀械管制條例等罪案件，不服台灣
高等法院台南分院中華民國九十九年六月十七日第二審判決（九
十八年度上訴字第一二七九號，起訴案號：台灣嘉義地方法院檢
察署九十八年度偵字第一七一四、一七一五、三四九四號），提
起上訴，本院判決如下：
    主  文
上訴駁回。
    理  由
按刑事訴訟法第三百七十七條規定，上訴於第三審法院，非以判
決違背法令為理由，不得為之。是提起第三審上訴，應以原判決
違背法令為理由，係屬法定要件。如果上訴理由書狀並未依據卷
內訴訟資料，具體指摘原判決不適用何種法則或如何適用不當，
或所指摘原判決違法情事，顯與法律規定得為第三審上訴理由之
違法情形，不相適合時，均應認其上訴為違背法律上之程式，予
以駁回。本件原判決維持第一審論處上訴人甲○○殺人未遂；上
訴人乙○○共同非法持有手槍罪刑之判決，駁回其等在第二審之
上訴。已詳敘認定犯罪事實之依據及憑以認定之理由，並對甲○
○所辯各節，如何不足採信，均依據卷內資料予以指駁說明，從
形式上觀察，並無任何違背法令之處。查李盈毅與宋國維因債務
糾紛鬥毆，甲○○應宋國維之邀，駕駛汽車搭載陳鏞丞、綽號「
忠佑」等人前往助陣，因不敵而氣憤難平，竟基於殺人之犯意，
駕駛上開汽車朝站立於路邊之李聖孝衝撞，李聖孝被撞擊倒地後
，再遭汽車輾壓而過，致腹內出血、肝臟破裂、胸部挫傷，經送
醫急救，始倖免於難。原審依憑甲○○之部分自白，證人宋國維
、鄭裕達、陳鏞丞等人之證詞，認定其確有殺人之故意與犯行。
並敘明上開汽車於衝撞被害人前，並無晃動、踩煞車、按喇叭等
情況，甲○○所辯伊駕車時，因後座之「忠佑」，突然起身握住
方向盤，伊反應不及，才會撞到被害人云云，無足採信。所為證
據之取捨及判斷，無違經驗法則及論理法則，自不得指為違法。
而本院為法律審，不調查事實，甲○○請求本院調查「李宗祐」
即「忠佑」其人有無干擾其駕車等情，無從審酌，併此敘明；又
槍砲彈藥刀械管制條例第十八條第四項規定：犯本條例之罪，於
偵查或審判中自白，並供述全部槍砲、彈藥、刀械之來源及去向
，因而查獲或因而防止重大危害治安事件之發生者，減輕或免除
其刑。所謂「供出槍砲、彈藥、刀械之來源」，係指具體供出上
游槍械之來源而言。如僅供出共犯，即不得依前開規定減輕其刑
。查乙○○與陳建成係共同持有系爭槍、彈，乙○○縱自白陳建
成為共同正犯，仍與上開規定不符，原判決未予減輕其刑，適用
法則，亦無不合；末查原判決理由參之四所載：「乙○○及池安
如，均於警方尚未發覺其等寄藏槍彈及持有槍彈等犯罪前，即自
首表示其等有上開犯行……」等語，其中「寄藏槍彈」一句，係
引用同案被告李盈毅所犯之罪，核屬贅載，非不得以裁定更正之
，尤無違背法令可言。上訴意旨，仍執陳詞，任憑己見，再為事
實上之爭辯，並對原審採證認事職權之行使，任意指摘，難謂已
符合首揭法定上訴要件，其等上訴違背法律上之程式，均應予駁
回。
據上論結，應依刑事訴訟法第三百九十五條前段，判決如主文。
中    華    民    國  九十九  年    九    月    二    日
                      最高法院刑事第十庭
                          審判長法官  花  滿  堂
                                法官  黃  正  興
                                法官  陳  東  誥
                                法官  林  錦  芳
                                法官  洪  昌  宏
本件正本證明與原本無異
                                      書  記  官
中    華    民    國  九十九  年    九    月    六    日
                                                      Ｅ

司法院資訊處製作；財團法人民間司法改革基金會備份。
